【裁判字號】    99,監,479
【裁判日期】    991124
【裁判案由】    改定監護人
【裁判全文】
臺灣板橋地方法院民事裁定               99年度監字第479號
聲  請  人  李水木
相  對  人  李明熹
關  係  人  劉承玲
上列當事人聲請改定監護人事件，本院裁定如下：
    主    文
改定李水木（男，民國○○○年○月○○日生，身分證統一編號
：Ｚ000000000號）為受監護宣告之人李明熹之單獨監
護人。
聲請程序費用新臺幣壹仟元由相對人負擔。
    理    由
一、本件聲請意旨略以：相對人為聲請人之子，前經鈞院於民國
    99年4 月27日以99年度監宣字第90號裁定為受監護宣告之人
    ，指定聲請人及相對人之配偶劉承玲共同擔任監護人。嗣劉
    承玲並未執行監護執務，不當領取相對人之存款，棄相對人
    於不顧，於99年7 月19日出境後，一去不返，將照顧相對人
    的責任留給聲請人一人獨自處理。為此，為相對人之最佳利
    益，爰依法聲請改定相對人之監護人由聲請人單獨任之等語
    。
二、按有事實足認為監護人不符受監護人之最佳利益，或有顯不
    適任之情事者，法院得依前條第1 項聲請權人之聲請，改定
    適當之監護人，不受第1094條第1 項規定之限制。此項規定
    ，於成年人之監護準用之。民法第1106條之1 、第1113條定
    有明文。
三、經查：聲請人上開主張，業據提出戶籍謄本2 件、存摺影本
    、兆豐國際商業銀行土城分局之相對人客戶歸戶查詢各1 件
    為證，並經證人李明善到庭證稱：「（李明熹現在由何人照
    顧？）現在由父母親照顧，在99年7 月初劉承玲叫李明熹與
    前妻所生的兒子李旭把他送回南部由父母親照顧，這期間
    劉承玲都沒有回去探視或關心他，費用也是父親在負擔。」
    、「（李明熹設於板橋江翠郵局的帳戶內的金錢被何人領走
    ？）李明熹有2 個金融機構帳號，1 個是板橋江翠郵局的帳
    號、1 個是永豐國際商銀土城分行辦理貸款的帳號，自從李
    明熹98年6 月22日發生車禍後，裡面的錢都是劉承玲領走的
    ，之前存摺、印章、提款卡都是劉承玲在保管，後來監護宣
    告之後，指定聲請人及劉承玲為共同監護人，她就不能再動
    用這些錢，所以在99年7 月初時，她就叫李明熹與前妻所生
    的兒子李旭把永豐銀行的存摺、板橋江翠郵局的提款卡交
    回給聲請人，板橋江翠郵局的存摺劉承玲藏在他們住處的房
    間門楣上面，被李旭發現而交給我，所以我才知道錢被劉
    承玲領走了。」等語屬實（參見本院99年9 月15日非訟事件
    筆錄）；並經本院依職權調取99年度監宣字第90號案卷核閱
    無訛，及向內政部入出國及移民署查詢劉承玲之入出境紀錄
    ，劉承玲確於99年7 月19日出境後，嗣未再有入境紀錄，此
    有該署復函暨所附劉承玲入出國日期證明書附卷可憑。綜上
    事證，堪認聲請人主張之事實為真實。
四、本院依上開調查結果，認相對人之配偶劉承玲並未執行監護
    執務，不當領取相對人之大筆存款，棄相對人於不顧，於99
    年7 月19日出境後，至今未返，將照顧相對人的責任留給聲
    請人一人獨自處理，故為相對人之最佳利益，爰准聲請人之
    聲請，改定相對人之監護人由聲請人單獨任之。
五、依非訟事件法第21條第1項前段，裁定如主文。
中    華    民    國    99    年    11    月    24    日
                  家事法庭  法  官  毛崑山
以上為正本係照原本作成
如對本裁定抗告須於裁定送達後10日內向本院提出抗告狀，並繳
納抗告費新臺幣1,000元。
中    華    民    國    99    年    11    月    24    日
                            書記官  廖宮仕

司法院資訊處製作；財團法人民間司法改革基金會備份。
